臺灣板橋地方法院刑事判決           100年度交易字第1185號
公  訴  人  臺灣板橋地方法院檢察署檢察官
被      告  黃裕翔
選任辯護人  徐揆智律師
上列被告因公共危險案件，經檢察官提起公訴（100 年度偵字第
26304 號），被告於本院準備程式進行中就被訴事實為有罪之陳
述，經本院告知簡式審判程式意旨，並聽取公訴人、被告之意見
後，本院裁定依簡式審判程式審理，判決如下：
    主  文
黃裕翔服用酒類，不能安全駕駛動力交通工具而駕駛，累犯，處
有期徒刑捌月。
    事  實
一、黃裕翔前曾於民國91年間，因公共危險案件，經本院以91年
    度板交簡字第430 號判處拘役30日，其於91年11月19日易科
    罰金執行完畢；於92年間，因公共危險案件，經臺灣臺北地
    方法院以92年度北交簡字第735 號判處拘役50日，其於92年
    7 月29日易科罰金執行完畢，又因公共危險案件，經臺灣臺
    北地方法院以92年度北交簡字第2529號判處罰金銀元2 萬70
    00元，其於93年3 月25日罰金繳清執行完畢；於94年間，因
    公共危險案件，經臺灣士林地方法院以94年度交簡字第32號
    判處有期徒刑5 月，其於94年6 月15日易科罰金執行完畢；
    於95年間，因公共危險案件，經臺灣士林地方法院以95年度
    交易字第531 號判處有期徒刑7 月，嗣經上訴，復經臺灣高
    等法院以95年度上易字第301 號駁回上訴，嗣經同院96年度
    聲減字第332 號裁定減為有期徒刑3 月15日確定，其於96年
    7 月16日縮刑期滿執行完畢。詎其猶不知悔改，自100 年9
    月28日晚上7 時許起至同日晚上10時許止，在新北市○○區
    ○○路某工廠內食用含有米酒之藥燉排骨後。其明知服用酒
    類後，吐氣所含酒精成分超過每公升0.25毫克以上者，不得
    駕駛動力交通工具，而飲酒後導致其注意力減低、反應能力
    變慢，若仍駕車行駛於道路上，隨時有致他人死、傷之危險
    ，而當時其已處於不能安全駕駛動力交通工具之狀態，仍於
    酒後駕駛車牌號碼8122-ZT 號自用小客車自上揭工廠處離去
    ，嗣於同日晚上10時39分許，行經同上市○○區○○路與榮
    華路口時，經警攔檢盤查，當場測得其吐氣所含酒精濃度為
    每公升0.87毫克，而查獲上情。
二、案經新北市政府警察局新莊分局報請臺灣板橋地方法院檢察
    署檢察官偵查後起訴。
    理  由
一、按除被告所犯為死刑、無期徒刑、最輕本刑為三年以上有期
    徒刑之罪或高等法院管轄第一審案件者外，於第一次審判期
    日前之準備程序進行中，被告先就被訴事實為有罪之陳述時
    ，審判長得告知被告簡式審判程序之旨，並聽取當事人、代
    理人、辯護人及輔佐人之意見後，裁定進行簡式審判程序，
    刑事訴訟法第273 條之1 第1 項定有明文。經核本件被告黃
    裕翔所犯係死刑、無期徒刑、最輕本刑為三年以上有期徒刑
    以外之罪，其於準備程序中就被訴之事實為有罪陳述，經法
    官告知簡式審判程序之旨，並聽取公訴人、被告之意見後，
    本院爰依首揭規定，合議裁定由受命法官獨任進行簡式審判
    程序，合先敘明。
二、上揭犯罪事實，業據被告黃裕翔迭於警詢、偵訊、本院準備
    程序及審理中自白不諱。而依照交通部運輸研究所79年8 月
    對駕駛人行為之研究（酒醉駕車對駕駛行為之分析研究）指
    出，吐氣每公升酒精含量0.25毫克等於血液中酒精濃度（Bl
    ood Al cohol Concentration，簡稱BAC）百分之0.05（亦
    即每100 毫升血液中含50毫克酒精），而（一）BAC 到達百
    分之0.03至百分之0.05時，對駕駛能力之影響為：多數駕駛
    人心境逐漸變幻不定、視覺與反應靈敏性減弱、對速度及距
    離的判斷力差。對心理行為之影響為：觀察力逐漸欠缺、心
    情漸趨輕鬆、自信心增加、多話、精神狀態處於陶醉感。（
    二）BAC 到達百分之0.05至百分之0.08時，對駕駛能力之影
    響為：反應遲鈍、駕駛能力受損、遲而不決或決而不行。對
    心理行為之影響為：情緒鬆散、感情與行為趨向誇張、肌肉
    不協調、精神處於興奮狀態。（三）BAC 到達百分之0.08至
    百分之0.15時，對駕駛能力之影響為：判斷力嚴重受到影響
    、體能與精神協調受損、駕駛之體能困難增加。對心理行為
    之影響為：產生情緒異常現象、步伐不平穩、言語不清、反
    應惡劣、記憶及判斷力受損、精神處於錯亂狀態。（四）超
    過百分之0.15，對駕駛能力之影響為：視線搖晃、駕駛已進
    入恍惚狀態、判斷及理解遭到扭曲、駕駛不穩定。對心理行
    為之影響為：意識不明、嘔吐、站、走及講話困難、責任感
    喪失、精神處於麻痺狀態。（五）超過百分之0.5 ，對駕駛
    能力之影響為：無法開車。對心理行為之影響為：爛醉如泥
    、失去知覺可能致死、精神處於昏睡狀態。本件被告之酒精
    濃度測定值已達呼氣每公升0.87毫克，此有酒精濃度測試表
    1 紙在卷可參，換算為BAC 值為百分之0.174 ，且被告經警
    實施「雙腳併攏，兩手緊貼大腿，將一腳向前抬高離地15公
    分，並停止30秒」生理協調平衡檢測項目，為「不合格」結
    果，有警製刑法第185 條之3 案件測試觀察紀錄表、新北市
    政府警察局新莊分局汽車駕駛人酒後生理協調平衡檢測紀錄
    卡各1 份在卷可參，益徵被告顯已達不能安全駕駛之程度。
    此外，復有新北市政府警察局舉發違反道路交通管理事件通
    知單影本1 紙附卷可稽。足認被告前開自白與事實相符，應
    可採信。本件事證明確，其犯行堪以認定，應依法論科。
三、核被告黃裕翔所為，係犯刑法第185 條之3 服用酒類，不能
    安全駕駛動力交通工具而駕駛之公共危險罪。又被告前有如
    事實欄所述之犯罪科刑及執行情形，此有臺灣高等法院被告
    前案紀錄表1 份在卷可稽，其於有期徒刑執行完畢後，5 年
    以內再故意犯本罪，應依刑法第47條第1 項前段規定論以累
    犯，並加重其刑。爰審酌被告前已有如事實欄所載之多次公
    共危險前科紀錄，仍不知悔改，再犯本件酒後駕車之公共危
    險犯行，顯無視於法禁，已嚴重危及道路交通安全，並缺乏
    尊重其他用路人生命、財產安全之觀念，且無戒斷之決心，
    惟念及被告犯後坦承犯行，態度尚佳，檢察官求刑有期徒刑
    9 月猶嫌過重等一切情狀，量處如主文所示之刑。
據上論斷，應依刑事訴訟法第273 條之1 第1 項、第299 條第1
項，刑法第185 條之3 、第47條第1 項，刑法施行法第1 條之1
第1項 ，判決如主文。
本案經檢察官黃子溎到庭執行職務。
中    華    民    國   100    年    11    月    30    日
                  刑事第二庭    法  官  連雅婷
以上正本證明與原本無異
如不服本判決應於送達後10日內向本院提出上訴狀
                                書記官  郭晉良
中    華    民    國   100    年    11    月    30    日
附錄本案論罪科刑法條全文：
中華民國刑法第185 條之3
（重大違背義務致交通危險罪）
服用毒品、麻醉藥品、酒類或其他相類之物，不能安全駕駛動力
交通工具而駕駛者，處 1年以下有期徒刑、拘役或併科15萬元以
下罰金。